【裁判字號】    97,抗,214
【裁判日期】    970912
【裁判案由】    本票裁定
【裁判全文】
臺灣板橋地方法院民事裁定               97年度抗字第214號
再  抗告人  丙○○即力品小吃店
            丙○○
            乙○○
            力品食品有限公司
法定代理人  甲○○
上列抗告人因與相對人丁○○間聲請本票裁定事件，再抗告人對
於本院中華民國97年8月19日97年度抗字第214號裁定提起再抗告
，本院裁定如下：
    主      文
再抗告駁回。
再抗告程序費用由再抗告人負擔。
    理      由
一、按對於非訟事件抗告法院之裁定再為抗告，僅得以其適用法
    規顯有錯誤為理由，並經原法院之許可者為限；前項許可，
    以原裁定所涉及之法律見解具有原則上重要性者為限，非訟
    事件法第45條第3項、第4項分別定有明文。
二、本件再抗告意旨略以：相對人執再抗告人等共同簽發發票日
    為民國95年11月9 日之本票，內載憑票支付相對人新臺幣（
    下同）200萬元，及自97年6月15日起至清償日止，按年息6%
    計算之利息，得為強制執行。茲查雙方並無債權債務關係存
    在，相對人之請求於法無據，則原裁定內容實非適法，為此
    提起再抗告等語。
三、經查，本執票人依票據法第123 條規定，聲請法院裁定許可
    對發票人強制執行，係屬非訟事件，此項聲請之裁定及抗告
    法院之裁定，僅依非訟事件程序，就本票形式上之要件是否
    具備予以審查為已足，並無確定實體法律關係存否之效力，
    如發票人就票據債務之存否有爭執，應由發票人提起確認之
    訴以資解決。本件依相對人於原審所提出之本票形式上觀之
    ，已具備本票之要件，原裁定予以准許，自無不合。至本件
    再抗告人仍執原抗告所舉之理由，即兩造間並無債權債務關
    係存在等情為再抗告之理由，然關於債權債務關係是否存在
    乙事，尚須調查其他證據資料方可斷定，故須以訴訟程序並
    經當事人之辯論審理方能判斷，再抗告人所舉之上開理由，
    並非於非訟程序中，得不經當事人之辯論及調查其他證據即
    可認定之事實，本院原裁定據此駁回再抗告人前所提之抗告
    ，其適用法規並無錯誤，而無非訟事件法第45條第3 項所定
    之適用法規顯有錯誤之情形存在。是本件並無適用法規顯有
    錯誤之情事，亦無涉及何法律問題具有原則上重要性須予闡
    釋之必要，揆諸首開說明，本件再抗告為不合法，不應准許
    ，應予駁回。
四、依非訟事件法第45條第3項、第4項、第5 項、第46條，民事
    訴訟法第436條之3第3項、第95條、第78條，裁定如主文。
中    華    民    國    97    年    9     月    12    日
                  民事第二庭  審判長法  官  蕭胤瑮
                                    法  官  陳財旺
                                    法  官  連育群
以上正本證明與原本相符。
如不服本裁定，僅得於收受本裁定正本送達後10日內，向本院提
出抗告狀。
中    華    民    國    97    年    9     月    12    日
                                    書記官  蕭佩宜


司法院資訊處製作；財團法人民間司法改革基金會備份。
